---
title: "Презентации по курсу Экология"
author: "В. М. Хайтов"
output: html_document
---

```{r setup, include=FALSE}
knitr::opts_chunk$set(echo = TRUE)
```


## Презентации

- [**Аутэкология**](Presentations/Ecology/Lecture 2 Аутэкология .pdf)

- [**Демэкология**](Presentations/Ecology/Lecture 3 Популяция и ее структура.pdf)

- [**Динамика популяции**](Presentations/Ecology/Lecture 4 Динамика популяции.pdf)

- [**Взаимоотношения организмов**](Presentations/Ecology/Lecture 6 Классификация отношений.pdf)

- [**Конкурентные отношения**](Presentations/Ecology/Lecture 7 Конкуренция.pdf)

- [**Трофические связи**](Presentations/Ecology/Lecture 8 Трофические связи.pdf)

- [**Симбиозы**](Presentations/Ecology/Lecture 9 Симбиозы.pdf)

- [**Структура сообщества**](Presentations/Ecology/Lecture 10 Структура сообщества.pdf)



## Глоссарий

термины, так или иначе появлявшиеся в курсе Экология, которые должны быть в вашей голове.

Если вы можете описать, что кроется за всеми этими понятиями, то вы уже в теме!

Если термин вам не знаком, то ищите информацию про него, лишним не будет. Для этого в таблице даны ссылки на Википедию... НО! Помните, что Википедию пишут люди, которые могут писать и полную ерунду...


```{r, echo=FALSE, message=FALSE, warning=FALSE}
library(knitr)
library(readxl)
terms <- read_excel("data/glossary_wiki_short.xlsx", na =  "NA")

terms$Wiki_ru <- ifelse(is.na(terms$Wiki_ru), "", paste("[Wiki Ru]","(",terms$Wiki_ru,")", sep = ""))

terms$Wiki_en <- ifelse(is.na(terms$Wiki_en), "", paste("[Wiki En]","(",terms$Wiki_en,")", sep = ""))

# 
# 
# terms <- as.matrix(terms)
# dim(terms) <- c(95, 3)
# terms <- as.data.frame(terms)
# 
kable(terms, col.names = c("Термины", "Википедия", "Wikipedia"))
```
