---
title: "Кто умнее?"
output: html_document
---

```{r setup, include=FALSE}
knitr::opts_chunk$set(echo = FALSE, warning = FALSE, message = FALSE)
library(knitr)
```

## Введение

Мы попробуем изучить как связаны размеры головного мозга и уровень интеллекта человека.


## Методика

В основе материала лежит датасет, представленный вот в этой таблице.

```{r}
library(ggplot2)
library(dplyr)

theme_set(theme_bw())

brain <- read.table("data/IQ_brain.csv", header = T, sep = ",")

brain %>% select(-FSIQ, -VIQ) %>% kable()

```

## Результаты


```{r}
options(scipen=10000)

ggplot(brain, aes(x = MRINACount, y =PIQ, fill = Gender, shape = Gender, size = Weight)) + 
  geom_point() +
  scale_shape_manual(values = c(21, 22)) + 
  scale_fill_manual(values = c("pink", "blue")) +
  theme_bw() +
  theme(panel.grid = element_blank()) +
  theme(legend.position = c(0.93, 0.12), legend.background = element_rect(fill="green", color = "black"), legend.key = element_blank()) + 
  guides(size = "none") + 
  guides(shape = guide_legend(override.aes = list(size = 4))) +
  labs(fill = "Пол", shape = "Пол",  x = "Размер головного мозга \n(Количество пикселей)", y = "Уровень интеллекта \n(IQ - тест)") + 
  ggtitle("Связь уровня интеллекта и размера головного мозга", subtitle = "размер точек пропорционален весу") 
```


Мы не наблюдаем связи между уровнем интеллекта и полом. Однако отчетливо прослеживается связь между полом и размером мозга. Эту закономерность иллюстрирует следующий график.

```{r}
ggplot(brain, aes(x = Gender, y = MRINACount, fill = Gender)) + geom_boxplot() + guides(fill = "none")
```

